Config:
  hfst:
    Gen: ../../../src/generator-gt-norm.hfst
    Morph: ../../../src/analyser-gt-norm.hfst
  xerox:
    Gen: ../../../src/generator-gt-norm.xfst
    Morph: ../../../src/analyser-gt-norm.xfst
    App: lookup

Tests:

# todo:
# Proofread the gold standard (below)
# Then: run analyser, then correct.


  Noun - ruvis - ei tsekattu : # Noun 'rug' n_33is ruk - ei tsekattu
     ruis+N+Sg+Nom: ruis # myös ruvis?
     ruis+N+Sg+Gen: rukhiin
     ruis+N+Sg+Par: ruista # myös ruvista?
     ruis+N+Sg+Tra: rukhiiksi
     ruis+N+Sg+Abe: rukhiitta
     ruis+N+Sg+Ine: rukhiissa
     ruis+N+Sg+Ela: rukhiista
     ruis+N+Sg+Ill: rukhiisseen
     ruis+N+Sg+Ade: rukhiila
     ruis+N+Sg+Abl: rukhiilta
     ruis+N+Sg+All: rukhiile
     ruis+N+Sg+Ess: rukhiina
     ruis+N+Pl+Nom: rukhiit
     ruis+N+Pl+Gen: [rukhiitten, rukhijen] #ruhkijen mahdollinen Var. varieteetissä.
     ruis+N+Pl+Par: [rukhiita, rukhija] # ruhkija mahdollinen rinnakkainen variantti var varieteetissä. Ei ole muissa varieteeteissä.
     ruis+N+Pl+Tra: rukhiiksi
     ruis+N+Pl+Abe: rukhiitta
     ruis+N+Pl+Ine: rukhiissa
     ruis+N+Pl+Ela: rukhiista
     ruis+N+Pl+Ill: rukhiissiin
     ruis+N+Pl+Ade: rukhiila
     ruis+N+Pl+Abl: rukhiilta
     ruis+N+Pl+All: rukhiile
     ruis+N+Pl+Ess: rukhiina
     ruis+N+Pl+Com: rukhiine
